【裁判字號】    92,訴,1876
【裁判日期】    920930
【裁判案由】    毒品危害防制條例
【裁判全文】
臺灣高雄地方法院刑事判決                        九十二年度訴字第一八七六號
    公  訴  人  臺灣高雄地方法院檢察署檢察官
    被      告  甲○○
右列被告因違反毒品危害防制條例案件，經檢察官提起公訴（九十二年度毒偵字第三
七八七號）及移
命法官獨任進行簡式審判程序，本院判決如左：
    主  文
甲○○連續施用第一級毒品，處有期徒刑柒月。扣案之第一級毒品海洛因壹包（驗後
淨重零點零肆公克）沒收銷燬之。又施用第二級毒品，處有期徒刑貳月。應執行有期
徒刑捌月。扣案第一級毒品海洛因壹包（驗後淨重零點零肆公克）沒收銷燬之。
    事  實
一、甲○○前於民國八十九年間因施用毒品案件，經本院以八十九年度毒聲字第七八
    六四裁定送觀察勒戒，認有繼續施用毒品傾向，而以八十九年度毒聲字第九七０
    八號裁定送強制戒治，嗣停止戒治復經撤銷停止戒治，而於九十一年七月廿二日
    強制戒治期滿，經臺灣高雄地方法院檢察署檢察官於九十一年八月廿二日以九十
    一年度戒毒偵字第七六七號處分不起訴確定。詎甲○○仍未戒除毒癮，明知海洛
    因、安非他命業經公告為毒品危害防制條例第二條第二項之第一、二級毒品，竟
    仍(一)基於施用第一級毒品海洛因之概括犯意，以將海洛因摻入香菸吸食之方式，
    連續於九十一年十月間某日時起至九十二年六月九日下午四時十分許回溯二十四
    小時（不包括查獲後採尿前時間）內之某時，每日一至二次，在高雄縣市不詳處
    所或鼓山區壽山公園內，施用第一級毒品海洛因多次。(二)另基於施用第二級毒品
    安非他命之犯意，於九十二年六月九日下午四時十分許回溯二十四小時（不包括
    查獲後採尿前時間）內之某時，在高雄縣市不詳處所，以不詳方法，施用第二級
    毒品安非他命一次。經警分別於(一)九十二年五月二十六日十時許，在高雄市○○
    區○○里○○街十一巷十九弄十八號之四住處查獲。(二)九十二年六月十一日下午
    三時十五分許，在高雄市三民區○○○街與喜峰街口盤詰查獲，並扣得第一級毒
    品海洛因一包（驗後淨重０．０四公克）。
二、案經高雄市政府警察局三民第一分局移請臺灣高雄地方法院檢察署檢察官偵查起
    訴暨移送併辦。
    理  由
一、右揭事實業據被告甲○○於本院審理時坦承不諱，核與其分別於九十二年五月二
    十六日、九十一年六月十一日為警查獲時所排放之尿液，經送驗結果分別呈現嗎
    啡、嗎啡陽性及甲基安非他命陽性反應，此分別有高雄市立凱旋醫院九十二年六
    月九日、九十二年六月十九日檢驗成績書及高雄醫學大學附設中和紀念醫院九十
    二年九月一日編號9209-7號檢驗報告各一紙在本院卷可稽。又扣案之第一級毒品
    海洛因粉末一包，經送驗結果，確含有海洛因成分，復有法務部調查局九十二年
    九月二日調科壹字第210000152號鑑定通知書一紙在卷可稽。綜上，足見被告所
    稱於前揭時、地施用海洛因及安非他命之供述，應與事實相符而堪採信。此外，
    被告前於八十九年間因施用毒品案件，經本院以八十九年度毒聲字第七八六四裁
    定送觀察勒戒，認有繼續施用毒品傾向，而以八十九年度毒聲字第九七０八號裁
    定送強制戒治，嗣停止戒治復經撤銷停止戒治，而於九十一年七月廿二日強制戒
    治期滿，經臺灣高雄地方法院檢察署檢察官於九十一年八月廿二日以九十一年度
    戒毒偵字第七六七號處分不起訴確定，有該不起訴處分書、有臺灣高等法院被告
    全國前案紀錄表、臺灣高雄地方法院檢察署刑案資料查註紀錄表各一份在卷足參
    ，本件事證明確，應予依法論科。
二、查海洛因及安非他命分別係毒品危害防制條例第二條第二項第一款及第二款所明
    定之第一、二級毒品，本件被告甲○○前因施用毒品，經觀察、勒戒後認有繼續
    施用毒品傾向，由檢察官為不起訴處分確定後，五年內再犯本件犯行，核其所為
    係犯毒品危害防制條例第十條第一項之施用第一級毒品罪及同條例第十條第二項
    之施用第二級毒品罪。其所犯上開二罪，犯意各別，罪名不同，應分論併罰之。
    被告持有第一、二級毒品之行為已為其施用之高度行為所吸收，均不另論罪。又
    其多次施用第一級毒品行為均時間密接，手法相同，顯係基於概括犯意為之，應
    依連續犯規定論以一罪，並均加重其刑。公訴人移送併辦部分（臺灣高雄地方法
    院檢察署九十二年度毒偵字第四二八九號），係在本案起訴之犯罪事實內之行為
    ，與本案為實質上一罪關係，為起訴效力所及，本院自應予以審酌，併此敘明。
    爰審酌被告前經強制戒治及不起訴處分，竟仍不知悛悔，不思正當戒除惡習，惟
    其行為係自我戕害及其犯後坦承犯行，態度尚稱良好等一切情狀，各酌情量處如
    主文所示之刑，並定其應執行之刑。扣案之第一級毒品海洛因一包（驗後淨重０
    ．０四公克），係含有第一級毒品海洛因成分，應依毒品危害防制條例第十八條
    第一項前段之規定，沒收銷燬之。至於送驗耗費之海洛因部分，既已滅失不存在
    ，自無宣告沒收銷燬之必要，併此敘明。
據上論斷，應依刑事訴訟法第二百九十九條第一項前段、第二百七十三條之一第一項
，毒品危害防制條例第十條第一項、第二項、第二十三條第二項、第十八條第一項前
段，刑法第十一條、第五十六條、第五十一條第一項第五款、第五十三條，判決如主
文。
本案經檢察官朱婉綺到庭執行職務
中      華      民      國    九十二    年      九      月     三十     日
                                      台灣高雄地方法院刑事第一庭
                                                法  官       楊智守
右正本證明與原本無異。
如不服本判決，應於判決送達後十日內，向本院提出上訴狀。
                                                書記官       王美玲
中    華    民    國      九十二      年      十      月      一      日
附錄本案論罪科刑法條：
毒品危害防制條例第十條
施用第一級毒品者，處六月以上五年以下有期徒刑。
施用第二級毒品者，處三年以下有期徒刑。


司法院資訊處製作；財團法人民間司法改革基金會備份。
